臺灣基隆地方法院民事判決　　　　　　 99年度基簡字第871號
原　　　告　玉山商業銀行股份有限公司
法定代理人　曾國烈
訴訟代理人　張智強
　　　　　　廖嘉永
　　　　　　楊榮元
被　　　告　李文生即李文進）.
上列當事人間請求清償債務事件，本院於中華民國100.年１月10
日辯論終結，茲判決如下：
    主  文
被告應給付原告新臺幣柒萬玖仟貳佰肆拾貳元及其中之新臺幣貳
萬陸仟陸佰伍拾捌元自民國九十九年七月十三日起至清償日止按
週年利率百分之十九‧七一計算之利息。
訴訟費用新臺幣壹仟元由被告負擔。
本判決命得為假執行。
    事實及理由要領
一、本件原告起訴時，原係請求被告應給付原告新臺幣（下同）
    127,609.元及其中之26,658元自民國（下同）99年７月13日
    起至清償日止按年息19.710％計算之利息，已逾10萬元，故
    係適用簡易訴訟程序，而非小額訴訟程序審理，嗣原告雖減
    縮其聲明為被告應給付原告79,242元及其中之26,658元自99
    年７月13日起至清償日止按年息19.710％計算之利息，已少
    於10萬元，本可適用小額訴訟程序審理，惟本院始終依簡易
    訴訟程序審理，而未改用小額訴訟程序審理，故本件有關程
    序方面之規定，應適用簡易訴訟程序之規定，而非小額訴訟
    程序之規定，合先敘明。
二、原告起訴主張：被告於民國（下同）88年９月21日向原告申
    領信用卡（卡號：0000000000000000）乙張使用，依約被告
    即得於各特約商店刷卡消費或向指定辦理預借現金之機構預
    借現金，惟應於當期繳款截止日前向原告如數清償，逾期清
    償時，除喪失循環信用之期限利益外，並應自各筆帳款入帳
    日起按年息19.710％計付利息，並加計違約金（延滯第１個
    月應付150.元，延滯第２個月應付300.元，延滯第３個月以
    上者，每月應付600.元），有預借現金者應另給付依照每筆
    預借現金金額3.50％加上100.元計算之手續費。被告自領得
    信用卡後，即於各特約商店簽帳消費，惟卻未依約支付應付
    之金額，依約已喪失循環信用之期限利益，債務全部視為到
    期；至91年12月26日止，被告共計尚欠本金26,658元，計至
    99年７月13日止，本息共79,242元（其中本金26,658元，其
    餘為利息），迭經原告催討，被告均置之不理等情，為此依
    約（使用信用卡契約）提起本件訴訟，請求判命被告應給付
    79,242元及其中之26,658元自99年７月13日起至清償日止按
    年息19.710％計算之利息。
三、被告則以：渠確有向原告請領信用卡使用，並簽帳消費約２
    萬餘元，惟自91年請領信用卡使用迄今，渠曾向原告及原告
    委託之催收公司請求協商，皆未獲處理等語，資為抗辯。
四、查原告主張被告領用信用卡簽帳消費，積欠本金26,658元等
    事實，業據被告大致自認屬實，並有原告提出之「信用卡申
    請書」、「信用卡約定條款」（以上影本附卷，原本發還）
    及電腦列印之「應收帳務明細表影本」各１件附卷可資佐證
    ，原告之主張自堪信為真實，亦即被告確有積欠原告如主文
    所示之本息未付，依約應負清償之責，從而原告依約（使用
    信用卡契約）訴請被告如數給付，自屬正當，應予准許。至
    被告積欠原告金錢既屬真實，即應依約如數給付，原告並無
    依被告聲請與之協商之義務，故被告抗辯：自91年請領信用
    卡使用迄今，渠曾向原告及原告委託之催收公司請求協商，
    皆未獲處理云云，自不可採，併予敘明。
五、訴訟費用（即裁判費）1,000.元（原告減縮請求部分之裁判
    費，應由原告負擔，故不能計入），依民事訴訟法第78條之
    規定，應由敗訴之被告負擔，爰一併確定其數額如主文第２
    項所示。
六、本件係「就民事訴訟法第0427條第１項訴訟（關於財產權之
    訴訟，其標的之金額或價額在新臺幣50萬元以下者）適用簡
    易程序所為被告敗訴之判決」，依民事訴訟法第0389條第１
    項第３款規定，應依職權宣告假執行，爰依職權宣告之。
七、據上論結，本件原告之訴為有理由，依民事訴訟法第0436條
    第２項、第78條、第0389第１項第３款，判決如主文。
中    華    民    國    100   年    1     月    17    日
                  基隆簡易庭法      官  林金發
以上正本係照原本作成。
如不服本判決，應於本判決送達後20日內向本院提出上訴狀（並
附繕本）及繳納上訴裁判費，上訴於本院合議庭。如委任律師提
起上訴者，應一併繳納上訴審裁判費。
中    華    民    國    100   年    1     月    17    日
                            法院書記官  李建毅